【裁判字號】    96,抗,982
【裁判日期】    970121
【裁判案由】    本票裁定
【裁判全文】
臺灣臺北地方法院民事裁定               96年度抗字第982號
異  議  人  宜建企業股份有限公司
法定代理人  乙○○
相  對  人  合迪股份有限公司
法定代理人  甲○○
抗告人因與相對人間票款執行事件，對於中華民國96年7月19日
臺灣台北地方法院95年度票字第24643號裁定提起異議，本院裁
定如下：
    主      文
異議駁回。
異議費用新台幣壹仟元由異議人負擔。
    理      由
一、按非訟事件法第46條準用民事訴訟法495條規定，應為抗告
    而誤為異議者，視為已提起抗告；應提出異議而誤為抗告者
    ，視為已提出異議。本件依非訟事件法第45條第1項及第2項
    規定抗告法院之裁定，以抗告不合法而駁回者，不得再為抗
    告。但得向原法院提出異議。前項異議，準用第484條第2項
    及第3項之規定。且本不得再為抗告之裁定，亦不因原裁定
    附記誤載得再抗告而得再為抗告，故原裁定附註雖誤為得抗
    告之記載，本件抗告人之抗告亦不因此而合法。惟按上開非
    訟事件法第45條第1項但書規定，及準用民事訴訟法第495條
    規定後，異議人誤對原以抗告不合法駁回之裁定為抗告，依
    法應視為提出異議。
二、本件相對人主張伊持有抗告人於民國93年11月4日簽發金額
    新台幣（下同）12,100,000元之本票1張，到期日94年11 月
    15日並免除作成拒絕證書，約定利息依週年利率20%計算，
    惟該本票經伊到期提示未獲付款（其中5,220,704元未獲清
    償），爰依票據法第123條聲請法院裁定許可強制執行等語
    ，並提出本票影本為據，原裁定予以准許。
三、本件異議意旨略以：異議人所持之系爭本票，所餘未償款項
    經相對人強行搬運物料及設備後，已經清償，異議人遂於合
    法抗告期間內提出抗告，卻於96年11月1日收到以抗告逾期
    為由而認抗告不合法之裁定，駁回異議人之抗告，異議人係
    於96年6月21日收受系爭本票裁定，有郵政郵戳可知，其抗
    告並未逾期而提起異議云云。
四、惟查，本件異議人於96年5月2日已收受系爭本票裁定及更正
    裁定各一份，有送達證書附卷可稽，異議人辯稱其係於96年
    6月21日方收受系爭裁定，有郵政郵戳可證云云，然並未舉
    證以實其說，自非可採。從而，本件異議為無理由，應予駁
    回。
五、據上論結，本件異議為無理由，依非訟事件法第21條第2項
    、第24條第1項、第44條、第46條、民事訴訟法第495條、
    第78條，裁定如主文。
中    華    民    國    97    年    1    月    21    日
                 民事第五庭    審判長法  官  翁昭蓉
                                     法  官  陶亞琴
                                     法  官  吳佳薇
本裁定不得聲明不服。
以上正本係照原本作成。
中    華    民    國    97    年    1    月    21    日
                                書記官  許博為


司法院資訊處製作；財團法人民間司法改革基金會備份。
